Inventaris van het archief van de Inspecteur(-Generaal) van de Geneeskundige Dienst der Land- en Zeemacht en daarbij gedeponeerde archieven, 1814-1940 (1950)
Nationaal Archief, Den Haag
- Archief van de Inspecteur(-Generaal) van de Geneeskundige Dienst der Land- (en Zee-)macht 1814-1940(1950), 1.
  - Stukken betreffende bijzondere onderwerpen, 1.2
    - Uitoefening van de dienst, 1.2.4
      - Regeling van de dienst en toezicht erop, 1.2.4.1
        - "Recueil", instructies en voorschriften van en aan de IGDL., 1850-1867; 230; 2 banden
          - Bestanddeel 2., 230B
            - 27 november 1851 Brief aan de Officieren van Gezondheid van de wnd. IGDL betr. het onthouden van promotie aan vreemdelingen, 040
            - 6 december 1851 Brief van de wnd. IGDL betr. verkoop van paarden, 041
            - 24 december 1851 Brief aan de minister van Oorlog betr. pensioenen bij de Landmacht, 042
            - Staatsblad 1851 no. 151 Wet van 9 december 1851 tot wijziging der wet van 28 augustus 1851 over pensioenen bij de Landmacht, 043
            - januari 1852 Brief wnd. IGDL betr. verzoek om maandelijkse toezending van rapporten, 044
            - 22 januari 1852 Brief van wnd. IGDL betr. reis- en verblijfkosten, 045
            - 18 februari 1852 Brief. Zie no. 10, 046
            - 20 februari 1852 Brief betr. kwekelingen aan 's Rijks Kweekschool voor Militaire Geneeskundigen te Utrecht, 047
            - 30 januari 1852 Reglement betr. voorwaarden en toelatingseisen van kwekelingen, 048
            - 5 maart 1852 Brief betr. gedragslijsten, 049
            - Alfabetische lijst van plaatsen, 050
            - 6 maart 1852 Brief aan minister van Oorlog bevattende KB en patroon van officiersjas, 051
            - 13 april 1852 Brief aan de Officieren van Gezondheid van wnd. IGDL, 052
            - 15 april 1852 Brief aan de Officieren van Gezondheid van wnd. IGDL, 053
            - 4 mei 1852 Brief aan Officieren van Gezondheid van wnd. IGDL betr. gewijzigd regelement op toelating kwekelingen, 054
            - Reglement, formulier en programma van vakken betr. admissie van kwekelingen, 055
            - 29 mei 1852 Brief. Zie no. 18, 056
            - 17 juni 1852 Brief aan de Officieren van Gezondheid van wnd. IGDL betr. bepaling voor Officieren 3e klasse, 057
            - 7 Juni 1852 Brief aan de minister van Oorlog betr. bepaling voor officieren van gezondheid 3e klasse, 058
            - 21 juni 1852 Brief aan Burgergeneeskundigen van wnd. IGDL betr. reglement voor de burgergeneeskundigen, 059
            - 28 september 1852 Brief aan de Officieren van Gezondheid van wnd. IGDL betr. nieuwe methode van gipsaanbrenging van Dr. Mathijssen, 060
            - 9 november 1852 Brief aan de Officieren van Gezondheid betr. Nederlandse Apotheek, 061
            - 7 december 1852 Brief aan de burgergeneeskundigen betr. gratis medische behandeling, 062
            - 7 december 1852 Brief aan de Officieren van Gezondheid van IGDL betr. gebruik van wachthuizen in vredestijd, 063
            - 6 januari 1853 Brief aan de minister van Oorlog betr. goedkeuring van het reglement voor de binnenlandse dienst der Rijkstelegraaf, 064
            - Staatsblad 1852 KB 29 november 1852 betr. reglement voor de binnenlandse dienst van de Rijkstelegraaf, 065
            - 10 januari 1853 Brief van IGDL aan de Officieren van Gezondheid betr. vermindering van toelage van portiers en boomsluiters, 066
            - 26 januari 1853 Brief van de IGDL aan de Officieren van Gezondheid betr. fourrages voor zieke paarden, 067
            - 18 februari 1853 Brief betr. de gevolggeving aan een KB over tractementen van het personeel der Geneeeskundige Dienst, 068
            - 11 februari 1853 KB met staat van rangen en standen en bijbehorende tractementen, 069
            - 20 februari 1853 Brief van de IGDL betr. bevordering d.m.v. examens voor Officieren van Gezondheid 3e klasse, 070
            - 21 februari 1853 Brief van de IGDL aan de Officieren van Gezondheid betr. levering van medicijnen, 071
            - 23 februari 1853 Brief van de IGDL aan de Officieren van Gezondheid betr. dienstplicht, 072
            - 25 februari 1853 Brief van de IGDL aan de Officieren der Gezondheid betr. benoeming van de IGDL, 073
            - 14 maart 1853 Brief van de IGDL aan de Officieren van Gezondheid betr. gedragslijsten (niet aanwezig), 074
            - 19 maart 1853 Brief van de IGDL aan de Officieren van Gezondheid betr. huwelijken van officieren, 075
            - 2 maart 1853 Afschrift van KB betr. aflossing of rentevermindering van de nationale schuld, 076
            - Model van rapport (3 stuks A, B en C) betr. toestemming tot het aangaan van huwelijk, 077
            - 2 april 1853 Brief van de IGDL aan de Officieren van Gezondheid betr. de dienst van lichting 1852, 078
            - 20 april 1853 Brief van de IGDL aan de Officieren van Gezondheid betr. naturalisatie, 079
            - 20 april 1853 Bericht van de IGDL aan de Paardenartsen betr. examens, 080
            - Programma voor examens voor Paardenarts, 081
            - 22 april 1853 Brief van de IGDL aan de Officieren van Gezondheid betr. vergunning voor dragen van burgerkleding, 082
            - 2 mei 1853 Brief van de IGDL aan de Officieren van Gezondheid betr. simulatie, 083
            - 3 mei 1853 Brief van de IGDL aan de Officieren van Gezondheid betr. simulatie, 084
            - 12 mei 1853 Brief van de IGDL aan de Officieren van Gezondheid betr. zorg voor heelkundige werktuigen, 085
            - 18 mei 1853 Brief aan de minister van Oorlog betr. Rijkstelegraaf, 086
            - 8 juni 1853 Brief van de IGDL aan de Officieren van Gezondheid betr. levering van bloedzuigers, 087
            - Voorwaarden voor de levering van bloedzuigers, 088
            - 11 juli 1853 Brief aan de minister van Oorlog betr. KB met tekening van hoofdtooisels van generaals, hoofd- en andere officieren, 089
            - 25 augustus 1853 Brief aan minister van Oorlog betr. ziekenhuizen, 090
            - 4 september 1853 Brief van de IGDL aan de Officieren van Gezondheid betr. Aziatische braakloop (ziekte), 091
            - 11 oktober 1853 Brief van de IGDL aan de Officieren van Gezondheid met model van rapport omtrent de staat der heelkundige instrumenten, 092
            - 3 november 1853 Brief aan de minister van Oorlog betr. Aziatische braakloop (ziekte), 093
            - 15 november 1853 Brief van de IGDL aan de Officieren van Gezondheid betr. contributie Weduwen- en Wezenkas, 094
            - 24 oktober 1853 KB betr. de Weduwen- en Wezenkas, 095
            - 16 november 1853 Brief van de IGDL aan de Officieren van Gezondheid betr. schurft, 096
            - 30 november 1853 Brief van de IGDL aan de Officieren van Gezondheid betr. jaarlijkse staat van zieken, 097
            - 3 december 1853 Brief van de IGDL aan de Officieren van Gezondheid betr. herijken, 098
            - 6 december 1853 Brief van de IGDL aan de Officieren van Gezondheid betr. lichaamsgebreken bij officieren, onderofficieren en manschappen, 099
            - 1 februari 1854 Brief van de IGDL aan de Officieren van Gezondheid brief n.a.v. programma van examen van officieren en apothekers, 100
            - 23 februari 1854 Brief van de IGDL aan de Officieren van Gezondheid betr. keuring voor dienst, 101
            - 3 maart 1854 Brief van de IGDL aan de Officieren van Gezondheid betr. gedragslijsten van officieren (niet aanwezig), 102
            - 22 maart 1854 Brief aan de minister van Oorlog n.a.v. KB 15 maart 1854 betr. wijziging hoofdtooisel voor infanterie, regiment grenadiers en jagers, 103
            - 6 april 1854 Brief van de IGDL aan de Officieren van Gezondheid betr. op reserve plaatsing van lichting 1853, 104
            - 7 april 1854 Brief aan de minister van Oorlog n.a.v. KB 7 februari 1854 betr. ambtspenning voor ambtenaren en beambten van de Rijkspolitie, 105
            - 13 april 1854 Brief aan de minister van Oorlog n.a.v. KB 5 jan. 1854 betr. reglement voor de binnenlandse dienst van de Rijkstelegraaf, 106
            - 5 januari 1854 Staatsblad bevattende KB betr. goedkeuring reglement van rijkstelegraaf, 107
            - 15 mei 1854 Brief aan de IGDL van het ministerie van Oorlog betr. gratis medische hulp, 108
            - 22 mei 1854 Brief van de IGDL aan de Officieren van Gezondheid betr. schakots (hoofddeksels) voor de Officieren van Gezondheid en paardenartsen, 109
            - 20 juni 1854 Brief van de IGDL aan de Officieren van Gezondheid betr. levering van bloedzuigers, 110
            - Voorwaarden voor de levering van bloedzuigers, 111
            - 26 juli 1854 Brief van de IGDL aan de Officieren van Gezondheid betr. verlenen van pensioenen aan minder geemploijeerden, 112
            - 26? december 1854 Brief van de minister van Oorlog aan de IGDL betr. verplichtingen of formaliteiten voor Officieren van Gezondheid, 113
            - 20 januari 1855 Brief van de IGDL aan de Officieren van Gezondheid betr. aanvulling op circulaire betreffende kwekelingen aan 's Rijkskweekschool, 114
            - 12 februari 1855 Brief van de IGDL aan de Officieren van Gezondheid betr. toezending van vaccins tegen pokken, 115
            - 20 februari 1855 Brief van de IGDL aan de Officieren van Gezondheid betr. geneeskundig onderzoek van reserve manschappen, 116
            - 6 maart 1855 Brief van de IGDL aan de Officieren van Gezondheid betr. in diensttreding van reserve manschappen, 117
            - 7 maart 1855 Brief van de IGDL aan de Officieren van Gezondheid betr. ondergaan van proeven door kwekelingen, 118
            - 7 maart 1855 Brief van de IGDL aan de Officieren van Gezondheid betr. gedragslijsten van onderhorige officieren, 119
            - 19 maart 1855 Brief van de IGDL aan de Officieren van Gezondheid betr. paardenartsen, 120
            - 23 april 1855 Brief van de IGDL aan de Officieren van Gezondheid met rapport (6) omtrent de wekelijkse wetenschappelijke bijeenkomsten, 121
            - 12 juni 1855 Brief aan Minister van Oorlog n.a.v. KB betr. dragons der generaals, hoofd en verdere officieren, 122
            - 13 juni 1855 Brief van de IGDL aan de Officieren van Gezondheid betr. levering van bloedzuigers, 123
            - Voorwaarden voor de levering van bloedzuigers, 124
            - 12 juni 1855 Brief van de IGDL aan de Officieren van Gezondheid betr. geëmployeerden in militaire dienst, 125
            - 25 juli 1855 Brief van de IGDL aan de Officieren van Gezondheid betr. examen Paardenartsen, 126
            - 27 juli 1855 Stuk aan de minister van Oorlog betr. bevordering, ontslag en pensioen van officieren, 127
            - 11 juli 1855 Staatsblad betr. regeling bevordering, ontslag en pensioen van officieren, 128
            - 30 juli 1855 Brief van de IGDL aan de Officieren van Gezondheid betr. instrumenten voor Officieren van Gezondheid en paardenartsen, 129
            - 14 augustus 1855 Brief aan de minister van Oorlog betr. kleding, 130
            - Voorschriften betr. de beschrijving van kleding, 131
            - 1 september 1855 Brief aan de minister van Oorlog betr. regelement voor Koninklijke Academie der Zee- en Landmacht, 132
            - 6 september 1855 Brief van de IGDL aan de Officieren van Gezondheid betr. Paardedekens en Paardetuig, 133
            - 4 oktober 1855 Brief aan de minister van Oorlog betr. kleding, 134
            - 8 oktober 1855 Brief aan de minister van Oorlog betr. St. Jorisgasthuis in Delft, 135
            - 22 oktober 1855 Brief van de IGDL aan de Officieren van Gezondheid betr. briefport en regeling aangelegenheden der brieven, 136
            - 12 augustus 1855 Staatsblad met de wet van 5 juli 1855 betr. briefport en regeling van aangelegenheden der brievenposterijen, 137
            - 24 oktober 1855 Brief van de IGDL aan de Officieren van Gezondheid met tekening betr. borduursels op kragen, 138
            - 26 oktober 1855 Brief van de IGDL aan de Officieren van Gezondheid betr. gratis medische verzorging voor dienstboden, 139
            - 19 december 1855 Brief aan de minister van Oorlog betr. wijziging van reglement dienst rijkstelegraaf, 140
            - 1 november 1855 Staatsblad met KB 31 oktober 1855 betr. wijziging regelement dienst rijkstelegraaf, 141
            - 27 december 1855 Stuk van de IGDL betr. instructie voor de molenaar bij 's Rijks magazijn van Geneesmiddelen, 142
            - 7 februari 1856 Brief van de IGDL aan de Officieren van Gezondheid betr. reiniging flessen en potten (voor geneesmiddelen), 143
            - 8 februari 1856 Brief van de IGDL aan de Officieren van Gezondheid met rapport betr. gipsverband, 144
            - 13 februari 1856 Brief van de IGDL aan de Officieren van Gezondheid betr. pokken, 145
            - 21 februari 1856 Brief van de IGDL aan de Officieren van Gezondheid betr. de lichting 1856, 146
            - 14 maart 1856 Brief aan de minister van Oorlog betr. toelating van kwekelingen, 147
            - 4 maart 1856 KB betr. goedkeuring van het reglement op de toelating van kwekelingen, 148
            - N.a.v. KB onder -148 betr. voorschrift over de admissie van kwekelingen, 149
            - 26 mei 1856 Brief van de minister van Oorlog betr. straffen van knechts (maken van geneesmiddelen), 150
            - 6 juli 1856 Brief van de minister van Oorlog aan de IGDL betr. Gerrit van Gorkum, 151
            - 10 juni 1856 Brief van de IGDL aan de Officieren van Gezondheid betr. geven van geschenken, 152
            - 13 juni 1856 Brief van de IGDL aan de Officieren van Gezondheid betr. levering van bloedzuigers, 153
            - Voorwaarden voor de levering van bloedzuigers, 154
            - 23 juni 1856 Brief aan de minister van Oorlog betr. personeel en militaire zaken, 155
            - 11 juni 1856 KB betr. herziening van de bepalingen t.a.v. huwelijken, 156
            - 24 juni 1856 Bericht van de IGDL aan de Officieren van Gezondheid betr. bloedzuigers, 157
            - 21 augustus 1856 Brief van de minister van Oorlog c.q. secretaris-generaal met formulier voor de aanvraag van officieren van huwelijkstoestemming, 158
            - 26 augustus 1856 Stuk aan de minister van Oorlog van de secretaris-generaal n.a.v. KB 14 augustus 1856 betr. pensioen, 159
            - 30 augustus 1856 Brief aan de minister van Oorlog n.a.v. brief van minister van Binnenlandse Zaken betr. formaat van stukken, 160
            - 13 september 1956 Brief aan de minister van Oorlog n.a.v. KB 23 augustus 1856 betr. hoofddeksels bij de grenadiers en jagers, 161
            - 30 september 1856 Brief van de IGDL aan de Officieren van Gezondheid betr. schurftziekte, 162
            - 13 oktober 1856 Brief aan de minister van Oorlog betr. schurftlijders, 163
            - 30 september 1856 Brief van de Inspecteur aan de Officieren van Gezondheid betr. schurft, 164
            - 25 oktober 1856 Brief van de minister van Oorlog betr. schurft, 165
            - 21 november 1856 Brief van de IGDL aan de Officieren van Gezondheid betr. schurftlijders, 166
            - 31 december 1856 Brief aan de minister van Oorlog n.a.v. KB 25 december betr. betaling en administratie van het korps Marechaussee, 167
            - 25 december 1856 KB met staat van wijziging en uitbreiding van personeel betr. de formatie paardenartsen, 168
            - 5 januari 1857 Brief van de IGDL aan de Officieren van Gezondheid betr. wijziging formatie paardenartsen, 169
            - 6 januari 1857 Bericht aan de minister van Oorlog n.a.v. KB 25 dec. 1856 betr. samenstelling van het bestuur van de veterinaire dienst bij het leger, 170
            - 25 december 1856 zie -168, 171
            - 6 januari 1857 Instructie van de minister van Oorlog n.a.v. KB 25 december 1856 betr. veterinaire dienst, 172
            - Model I t/m VIII betr. paarden, 173
            - Tafel betr. gewichten, 174
            - 6 januari 1857 Brief van de IGDL aan de Officieren van Gezondheid betr. reis- en verblijfskosten, 175
            - 20 februari 1857 Brief aan de minister van Oorlog betr. gratis medische hulp aan personen die tot het leger behoren, 176
            - 20 februari 1857 Brief van de IGDL aan de Officieren van Gezondheid betr. de lichting 1857, 177
            - 4 maart 1857 Brief van de IGDL aan de Officieren van Gezondheid betr. in diensttreding van reservetroepen, 178
            - 13 maart 1857 Brief van de IGDL aan de Officieren van Gezondheid betr. gipsverbanden van Mathijsen, 179
            - 15 april 1857 Brief van de IGDL aan de Officieren van Gezondheid betr. behandelen van zieken als oefening voor officieren 3e klasse, 180
            - 20 mei 1857 Brief van de IGDL aan de Officieren van Gezonheid betr. medische keuring van manschappen voor koloniale dienst, 181
            - 9 juni 1857 Brief van de IGDL aan de Officieren van Gezondheid betr. bloedzuigers, 182
            - Voorwaarden voor de levering van bloedzuigers, 183
            - 16 juni 1857 Brief van de IGDL aan de Officieren van Gezondheid betr. bepalingen bij examens, 184
            - 22 juni 1851 Brief aan de minister van Oorlog van secretaris-generaal betr. Officieren van Gezondheid m.b.t. koloniaal werfdepôt, 185
            - 30 juli 1857 Brief van de IGDL aan de Officieren van Gezondheid betr. ontslag wegens onnozelheid en lichaamsgebreken, 186
            - 9 september 1857 Brief van de IGDL aan de Officieren van Gezondheid met staat van verrichte vaccinatie, 187
            - 28 november 1857 Brief van de IGDL aan de Officieren van Gezondheid betr. West Indië, 188
            - 12 november 1857 KB met 2 staten van tractementen betr. aanvulling landmacht West Indië, 189
            - 9 december 1857 Brief van de IGDL aan de Officieren van Gezondheid betr. signaturen op geneesmiddelen, 190
            - 31 december 1857 Instructie betr. Rijksmagazijn van Geneesmiddelen, 191
            - Nader brandregelement voor koninklijke paleizen en 's lands gebouwen, 192
            - 20 januari 1844 Bericht aan de minister van Oorlog betr. brandpreventie, 193
            - 4 februari 1858 Brief van de IGDL aan de Officieren van Gezondheid betr. vaccinatie, 194
            - 10 februari 1858 Brief van de IGDL aan de Officieren van Gezondheid betr. bevordering van Officieren, 195
            - 12 februari 1858 Brief van de IGDL aan de Officieren van Gezondheid betr. de lichting 1858, 196
            - 27 februari 1858 Brief van de IGDL aan de Officieren van Gezondheid betr. de lichting 1857, 197
            - 27 april 1858 Brief aan de minister van Oorlog betr. reglement voor Rijkstelegraaf, 198
            - 12 maart 1858 KB 12 maart 1858 betr. reglement rijkstelegraaf, 199
            - 7 mei 1858 Brief van de IGDL aan de Officieren van Gezondheid betr. bepalingen t.a.v. voeding in militaire ziekeninrichtingen, 200
            - 3 mei 1858 Brief aan de minister van Oorlog en aan chefs van de militaire hospitalen betr. voeding in de militaire ziekenhuizen, 201
            - 25 mei 1858 Brief van de IGDL aan de Officieren van Gezondheid betr. bloedzuigers, 202
            - Voorwaarden voor de levering van bloedzuigers, 203
            - 3 juli 1858 Brief van de IGDL aan de Officieren van Gezondheid betr. gratis medische hulp aan oost-indische militaire ambtenaren, 204
            - 9 augustus 1858 Brief van de IGDL aan de Officieren van Gezondheid met staat van de militaire betrekkingen in Oost Indië welke met officiersrangen zijn gelijk gesteld, 205
            - 10 september 1858 Brief van de IGDL aan de Officieren van Gezondheid betr. bloedzuigers, 206
            - 23 november 1858 Brief van de IGDL aan de Officieren van Gezondheid betr. personeel en uitoefening van geneeskundige dienst, 207
            - 14 februari 1859 Brief aan de minister van Oorlog betr. wijziging regelement rijkstelegraaf, 208
            - 18 februari 1859 Brief van de IGDL aan de Officieren van Gezondheid betr. de lichting 1859, 209
            - 1 maart 1859 Brief van de IGDL aan de Officieren van Gezondheid betr. de lichting 1858, 210
            - 4 maart 1859 Brief van de IGDL aan de Officieren van Gezondheid betr. keelbanden van de schakot (bij hoofddeksel), 211
            - 5 maart 1859 Brief van de IGDL aan de Officieren van Gezondheid betr. bloedzuigers, 212
            - 22 maart 1859 Brief van de IGDL aan de Officieren van Gezondheid met staat van verrichte vaccinaties, 213
            - 30 maart 1859 Brief van de IGDL aan de Officieren van Gezondheid betr. verzending van geneesmiddelen t.b.v. gevangenissen, 214
            - 1 april 1859 Brief aan de minister van Oorlog n.a.v. KB betr. aanvaarding van werkzaamheden door de commisie voor statistiek, 215
            - 10 mei 1859 Brief van de IGDL aan de Officieren van Gezondheid betr. verandering van "klein tenue", 216
            - 3 juni 1859 Brief van de IGDL aan de Officieren van Gezondheid betr. bloedzuigers, 217
            - Voorwaarden voor de levering van bloedzuigers, 218
            - 3 juni 1859 Brief van de IGDL aan de Officieren van Gezondheid betr. lichaamsverzorging/reiniging, 219
            - 8 juni 1859 Brief van de IGDL aan de Officieren van Gezondheid betr. vaccinatie, 220
            - 25 juni 1859 Brief aan de minister van Oorlog betr. 5de regiment dragonders, 221
            - 28 mei 1859 KB betr. 5e regiment dragonders, 222
            - Formatie op voet van oorlog van het 5e regiment dragonders, bestemd om uit te maken het Limburgsch contingent tot het Duitsche Bondsleger. Behorende bij KB 29 mei 1859, 223
            - niet bestaand, 224
            - Formatie van eskadron van het reserve contingent op voet van oorlog. Behoort bij KB 29 mei 1859 betr. 5e regiment dragonders, 225
            - Formatie van het depôt (ersatz) op voet van oorlog. Behoort bij KB 29 mei 1859 betr. 5e regiment dragonders, 226
            - 15 augustus 1859 Brief van minister van Oorlog betr. registratie van stukken, 227
            - 17 augustus 1859 Brief van de IGDL aan de Officieren van Gezondheid met staat der verrichte vaccinatiën en re-vaccinatiën, 228
            - 16 september 1859 Brief van de IGDL aan de Officieren van Gezondheid betr. voedselverstrekking aan patiënten, 229
            - 15 september 1859 Brief van de minister van Oorlog aan Chefs van Militaire zieken-etablissementen betr. voeding in de militaire zieken-etablissementen, 230
            - 21 september 1859 Brief van de Inspecteur aan de Officieren van Gezondheid betr. soort gebruik en verantwoording van voorwerpen in gebruik bij de geneeskundige dienst, 231
            - Voorschrift van de minister van Oorlog. Behoort bij brief van departement van Oorlog van 16 september 1859, 232
            - 12 oktober 1859 Bericht aan de minister van Oorlog n.a.v. KB 3 oktober 1859, 233
            - 21 oktober 1859 Brief van de IGDL aan de Officieren van Gezondheid betr. voedselvoorziening van militairen (aardappelen), 234
            - 20 oktober 1859 Brief van de minister van Oorlog aan Chefs der militaire Ziekenetablissementen inhoudende voedselvoorziening (aardappelen), 235
            - 4 november 1859 Brief van de IGDL aan de Officieren van Gezondheid betr. onderzoek naar de huisvesting van troepen en stalling van paarden, militaire ziekeninrichting enz., 236
            - 31 oktober 1859 Brief van de minister van Oorlog betr. huisvesting van militairen, 237
            - 9 januari 1860 Brief van de IGDL aan de Officieren van Gezondheid betr. bevordering van de IGDL, 238
            - 14 februari 1860 Brief van de IGDL aan de Officieren van Gezondheid betr. de lichting 1860, 239
            - 17 februari 1860 Brief van de IGDL aan de Officieren van Gezondheid betr. instrumenten voor Officieren van Gezondheid, 240
            - 14 januari 1860 Brief van de minister van Oorlog betr. instrumenten voor Officieren van Gezondheid, 241